

CONTACTO

- **4** +54 9 249 4331295
- @ manterolaenrique@hotmail.com
- github.com/manterolaenrique
- in Enrique Manterola
- 😯 Tandil, Buenos Aires Argentina

IDIOMAS

Español - nativo

Ingles - B1

HABILIDADES

- Lenguaje
 - Typescript
 - Javascript
 - Java
 - PHP
- Framework / Library
 - Angular
 - Flutter
 - React
 - Maui
 - Svmfon
 - Express
- Base de datos
 - o SQL
 - PosgreSQL
 - MySQL
 - o NoSQL
 - MondoDB
 - DynamoDB
- Amazon web Service
 - Lamda
 - Apigateway
 - Sloudwatch
 - SOS
 - IAM

ENRIQUE MANTEROLA

Desarrollador full stack

SOBRE MI

En la actualidad, me destaco por mi participación activa en el equipo de trabajo, donde aplico prácticas de metodologías ágiles para fomentar la colaboración y optimizar la eficiencia del grupo. Mi trayectoria profesional me ha orientado hacia el desarrollo web, especializándome en tecnologías tanto de frontend como de backend.

EXPERIENCIA

Desarrollador JDE | Pilkington - Tipoiti - Bianchi 2023 - Actualidad

Trabajo con un equipo de desarrolladores en la implementación de módulos funcionales como gestión de ventas y compras, así como en la actualización y soporte de sistemas. Tengo experiencia en orquestaciones, desarrollando scripts en Groovy para la automatización de aplicaciones y schedulers. Además, utilizo herramientas como Report Design Aid (RDA), Business Functions (BSFN), Object Management Workbench (OMW) y Data Dictionary de JD Edwards. También soy responsable de realizar pruebas exhaustivas para garantizar la calidad, resolver problemas y optimizar procesos, mejorando la eficiencia y productividad del equipo y del negocio.

Desarrollador FullStack - Tienda eCommers | Tandil 2023 - Actualidado

Estuve encargado del desarrollodo de una tienda Ecommers. En el backend, utilicé Node, js, Express, js y MongoDB para construir una API robusta, gestionando eficientemente grandes volúmenes de datos. Además, integré APIs externas como MercadoPago y PayPal para facilitar los procesos de pago y transacciones financieras. En el frontend, desarrollé la interfaz de usuario utilizando Angular, asegurándome de proporcionar una experiencia de usuario intuitiva.

Desarrollador Angular - Midas Clouds I Tandil 2022 - Marzo 2023

Midas Clouds es un administrador de aplicaciones centrado en la experiencia del usuario, desarrollado en TypeScript mediante el framework Angular. Para potenciar el frontend, he trabajado con herramientas especializadas como Angular Material, DevExpress y SASS. Estuve encargado en la creación de nuevos componentes para mejorar la experiencia del usuario. Además, resolver bugs para aumentar el funcionamiento de la aplicación.

Desarrollador Full Stack - HelloDelphi I Tandil 2022 - Junio 2022

Hellodelphi es un CRM de comunicación y gestión de citas dedicado al ámbito político, en el cual estuve a cargo del desarrollo de nuevas funcionalidades, trabajando en un modelo de vista y controlador, y utilizando el framework de PHP Symfony.

Desarrollador NodeJs - Gestion stock y ventas | Tandil 2020 - Diciembre 2020

He trabajado con Node.js para desarrollar una API REST robusta y escalable, haciendo uso de frameworks como Express.js. En este contexto, gestioné eficientemente operaciones de alta y baja de stock, así como ventas asociadas a cuentas corrientes de clientes. Además, implementé lógica para el seguimiento en tiempo real del stock y las transacciones de ventas, asegurando la seguridad mediante la autenticación de usuarios.

Desarrollador Flutter - BROMYROS | Tandil 2020 - Julio 2020

Formé parte del equipo de desarrollo de la aplicación móvil BROMYROS, enfocada en la visualización de catálogos de productos y archivos técnicos para instaladores. Me encargué de la interfaz de usuario utilizando Flutter para dispositivos Android e iOS, mientras que un equipo especializado implementó el backend con Firebase. Nuestro trabajo en equipo resultó en una aplicación robusta y escalable que facilita el acceso a información técnica y de productos.

EDUCACION

Técnicatura Universitaria en desarrollo de aplicaciones informáticas Ciencias Exactas, UNICEN, Tandil | 2019 - actualidad

Tienda eCommerce - Full stack Angular y NodeJs

Udemy, 2023 Mayo - 2023 Octubre